臺灣宜蘭地方法院刑事判決　　　　　　　94年度簡上字第13號
上　訴　人　台灣宜蘭地方法院檢察署檢察官
被　　　告　甲○○　男　29歲（民國65年3月14日生）
上列上訴人因被告竊盜案件，不服中華民國94年1月21日，本院
羅東簡易庭94年度羅簡字第16號（聲請簡易判決處刑案號：93年
度偵字第3496號，移送併辦案號：94年度偵字第477、655、964
、986、450號、94核退偵字第21號），提起上訴，本院管轄之第
二審合議庭判決如下：
    主  文
原判決撤銷。
甲○○連續攜帶兇器，毀越安全設備竊盜，累犯，處有期徒刑壹
年拾月。扣案大型鐵剪壹把、鐵鉗壹把、起子貳支、扳手貳支、
手電筒壹支、工具盒壹盒、拔釘器壹支、手套壹雙、鐵鎚壹支均
沒收。
    事  實
一、甲○○前因違反毒品危害防制條例及竊盜案件，分別本院判
    處有期徒刑6月、3月及7月確定，於民國92年10月30日假釋
    期滿執行完畢。竟與基於為自己不法所有之犯意，其中附表
    編號1與不詳姓名年籍綽號「阿生」基於共同犯意聯絡，在
    如附表所示之時間、地點，以附表所示之方法，竊取如附表
    所示被害人之財物。嗣為警分別查獲，並於94年2月4日至被
    告住處搜索結果，查獲被告所有供竊盜所用之工具大型鐵剪
    1把、鐵鉗1把、起子2支、扳手2支、手電筒1支、工具盒1盒
    、拔釘器1支、手套1雙、鐵鎚1支扣案。
二、案經宜蘭縣警察局羅東分局報請台灣宜蘭地方法院檢察署檢
    察官聲請簡易判決處刑及移送併辦。
    理  由
一、被告甲○○除矢口否認附表編號18之犯行外，對於其於犯行
    於本院審理中均坦承不諱，就附表編號18則辯稱：伊在樹林
    附近發現白鐵油鍋，以為是廢棄物，即拾以販賣舊貨商云云
    ，並非至被害人戊○○家中盜取云云。經查，上開犯罪事實
    ，有如附表所示被害人於警訊之指訴在卷可參，且被害人丁
    ○○、庚○○、丙○○、乙○○於偵查中亦證述明確，復有
    被告竊盜後採證照片共61幀在卷可參。其中部分贓物業據被
    害人認領無訛，有被害人戊○○、丁○○、李文恭、胡飛虎
    、己○○所簽具贓物認領保管單各1紙附卷可稽。又員警於
    附表編號15犯罪地點宜蘭縣冬山鄉○○路197號廣安廟後窗
    、磁磚、玻璃窗等處採得指紋七枚，經電腦比對及人工確認
    結果，與宜蘭縣警察局檔存被告指紋卡之左環指、左食指、
    右中指、右食指、左拇指指紋相符，有內政部警政署刑事警
    察局刑紋字第0930240430號鑑驗書存卷可參。另被告竊得廣
    安廟內金牌後販售予珠寶業者，亦有宜蘭縣金銀珠寶商業同
    業公會販售金牌買賣紀錄2張附卷可查。此外，於94年2 月4
    日至被告住處搜索結果，查獲被告所有供竊盜所用之工具大
    型鐵剪1把、鐵鉗1把、起子2支、扳手2支、手電筒1支、工
    具盒1盒、拔釘器1支、手套1雙、鐵鎚1支扣案。至被告雖辯
    稱並未至被害人戊○○住處竊盜云云，惟查，公訴人起訴事
    實係認被告係於宜蘭縣冬山鄉○○路709號前空地竊取該白
    鐵油鍋，核與被告自白於上開空地拾獲該白鐵油鍋等語相符
    ，又該白鐵油鍋外觀完好，有照片1紙在卷可參，堪認應非
    他人棄置不用之物。而被害人戊○○於警訊係陳稱該白鐵油
    鍋係於伊住處宜蘭縣冬山鄉○○路○段399號騎樓下失竊，
    固乏證據證明其時係被告所竊取，惟無論係何人將上開白鐵
    油鍋自戊○○上開住處移置宜蘭縣冬山鄉○○路709號前上
    開空地，被告見該白鐵油鍋置於該處而占為己有，顯係基於
    為自己不法所有之竊盜犯意而為之。是被告此部分所辯，自
    不足採。事證明確，被告犯行應堪認定。
二、核被告所為，係犯如附表所示之罪。被告就附表編號1之犯
    行，與綽號「阿生」之成年男子間有犯意聯絡與行為分擔，
    為共同正犯。被告先後多次犯行，時間緊接，犯罪構成要件
    相同，顯係基於概括犯意而為之，為連續犯，應依刑法第56
    條之規定，從一重之攜帶兇器毀越安全設備竊盜罪，並加重
    其刑。另附表編號2至18公訴人移送併辦事實，與公訴人聲
    請簡易判決處刑書內所載附表編號1之犯罪事實間，具有連
    續犯之裁判上一罪關係，為起訴效力所及，本院自應併予審
    理。原審據以論罪科刑，固非無見，惟查，被告所為如附表
    編號2至18之竊盜犯行，未據公訴人起訴，惟上開事實既係
    與起訴部分具有裁判上一罪關係之犯罪事實，原審未及審酌
    ，即有未洽，上訴人上訴意旨為有理由，應由本院將原判決
    予以撤銷改判。被告前因違反毒品危害防制條例及竊盜案件
    ，分別本院判處有期徒刑6月、3月及7月確定，於92年10 月
    30日假釋期滿執行完畢，有台灣高等法院被告全國前案紀錄
    表一份在卷足憑，其於5年內再犯本件有期徒刑以上之罪，
    核屬累犯，依刑法第47條之規定加重其刑。爰審酌被告不思
    以正常之途徑獲取財富，反以竊盜之方式侵害他人之財產權
    ，及其犯罪動機、目的、手段、所生危害，對被害人造成之
    損失、犯罪所得之財物價值，及犯罪後尚知坦承犯行，態度
    良好等一切情狀，量處如主文所示之刑。扣案之大型鐵剪1
    把、鐵鉗1把、起子2支、扳手2支、手電筒1支、工具盒1盒
    、拔釘器1支、手套1雙、鐵鎚1支，為被告自承為其所有供
    竊盜犯行所用，依刑法第38條第1項第2款之規定均宣告沒收
    。至扣案紅色塑膠繩1綑，並非供竊盜所用之工具，爰不予
    宣告沒收，附此敘明。
三、移送併辦意旨另以：被告於94年2月16日下午4時許，在宜蘭
    縣羅東鎮○○路○段136巷30號，破壞被害人林金亮門窗，侵
    入住宅，竊取被害人林金亮所有之奇木、奇石、古董、金飾
    、手錶、行動電話、支票26張及貴賓優惠券等物，因認被告
    涉犯刑法第321條第1項第2款毀越安全設備竊盜罪嫌。
四、按犯罪事實應依證據認定之，無證據不得推定其犯罪事實，
    刑事訴訟法第154條第2項定有明文。次按事實之認定應憑證
    據，如未能發現相當證據，或證據不足以證明，自不能以推
    測或擬制之方法為裁判之基礎；又認定不利於被告之事實，
    須依積極證據，苟積極證據不足為不利於被告事實之認定時
    ，即應為有利於被告之認定，更不必有何有利之證據（最高
    法院40年台上字第86號、30年上字第816號判例參照）。公
    訴人認被告涉犯上開犯嫌，無非以被害人林金亮於警訊之指
    訴及證人陳啟川、陳裕祥於警訊時之供述，資為論據。被告
    則堅決否認被訴犯行，辯稱：伊僅於羅東鎮某電玩店前拾獲
    貴賓券，並未至被害人林金亮家中竊盜云云。經查，依被害
    人林金亮於警訊之指述，僅足以證明其上開財物遭竊，未能
    證明竊盜行為人係被告。又證人陳啟川固證稱：其子陳裕祥
    所持有之貴賓優惠券為被告交給紀威廷，紀威廷再交給伊使
    用，伊再轉交其子陳裕祥等語，固與被告自白伊有交付貴賓
    券與紀威廷等語相符，惟僅足以證明被告曾持有被害人林金
    亮失竊之貴賓優惠券，而未能證明被告有至被害人林金亮家
    中竊取奇木、古董等物之事實。此外，公訴人未能舉出其他
    證據證明被告確有此部分犯行，此部分竊盜犯行應屬不能證
    明，從而，此併辦部分即與起訴部分無連續犯之裁判上一罪
    關係，為起訴效力所不及，本院即無從審理，應退還檢察官
    依法另行處理，併此明。
據上論斷，應依刑事訴訟法第455條之1第1項、第3項、第369條
第1項前段、第299條第1項前段，刑法第56條、第321條第2、3項
、第47條、第38條第1項第2款，判決如主文。
本案經檢察官吳慧蘭到庭執行職務。
中　　華　　民　　國　　94　　年　　5　　月　　19　　日
                刑事第二庭  審判長法  官  林明山
                                  法　官  李毓華
                                  法　官  謝佩玲
以正本證明與原本無異。
不得上訴。
                                  書記官  藍友隆
中    華    民    國    94    年    5     月    23    日
附錄本案論罪科刑法條：
中華民國刑法第321條
犯竊盜罪而有左列情形之一者，處6月以上、5年以下有期徒刑：
一  於夜間侵入住宅或有人居住之建築物、船艦或隱匿其內而犯
    之者。
二毀越門扇、牆垣或其他安全設備而犯之者。
三  攜帶兇器而犯之者。
前項之未遂犯罰之。
